臺灣臺南地方法院刑事判決
110年度易字第273號
公  訴  人  臺灣臺南地方檢察署檢察官
被      告  洪明山




上列被告因竊盜案件，經檢察官提起公訴（110年度偵字第4269
、4549、4552、5329號），被告於本院審理時自白犯罪，經本院
適用簡式審判程序後判決如下：
    主  文
洪明山犯侵入住宅竊盜罪，累犯，處有期徒刑捌月。又犯竊盜罪
，共三罪，均累犯，分處有期徒刑參月、肆月、參月，如易科罰
金，均以新臺幣壹仟元折算壹日。所犯竊盜罪部分，應執行有期
徒刑捌月，如易科罰金，以新臺幣壹仟元折算壹日。
未扣案犯罪所得新臺幣參萬伍仟元沒收，於全部或一部不能沒收
時，應予追徵。
    事實及理由
一、本件犯罪事實及證據，除更正或補充下述事項外，餘均引用
    檢察官起訴書（如附件）之記載：
　1.犯罪事實部分：被告竊取萬俐君之現金，更正為「3000元」
    （原記載3000餘元）。
　2.證據部分：增列「被告於本院審理時之自白」。
二、不付強制工作原因：
　　檢察官雖具體請求宣告強制工作，然而被告乃身體機能障礙
    行動不便而領有（第7類）輕度身心障礙證明之人（警三卷3
    1頁）。此等特殊情形，雖無法據為被告一再行竊的合理原
    因，但無可否認，此等特殊情況阻礙被告正常生活與工作，
    並限制其營生方式。本院考量上情，認為宣告被告強制工作
    ，恐有過苛之虞，故決定不予宣告。
三、依刑事訴訟法第299條第1項前段、第273條之1第1項、第310
    條之2、第454條第2項，參酌被告多次竊盜，素行不佳，並
    考量犯罪所得非鉅，及被告之年齡與生活情況，經以累犯之
    規定加重其刑後，從重量處如主文所示之刑。
四、如不服本件判決，得自收受送達後20日內，向本院提出上訴
    狀（附繕本，並應敘述具體理由），上訴於臺灣高等法院臺
    南分院。
本案經檢察官周文祥提起公訴、檢察官吳梓榕到庭執行職務

中　　華　　民　　國　　110 　年　　9 　　月　　8 　　日
　　　　　　　　刑事第十一庭    法　官　陳欽賢
以上正本證明與原本無異。
如不服本判決應於收受本判後20日內向本院提出上訴書狀，並應
敘述具體理由。其未敘述上訴理由者，應於上訴期間屆滿後20日
內向本院補提理由書狀（均須按他造當事人之人數附繕本）「切
勿逕送上級法院」。
  　　　　　　　　　　　　　　　書記官　劉庭君
中　　華　　民　　國　　110 　年　　9 　　月　　8 　　日
附錄本案論罪科刑法條全文：
中華民國刑法第320條第1項
意圖為自己或第三人不法之所有，而竊取他人之動產者，為竊盜
罪，處 5 年以下有期徒刑、拘役或 50 萬元以下罰金。
中華民國刑法第321條第1項第1款
犯前條第1項、第2項之罪而有下列情形之一者，處 6 月以上 5 
年以下有期徒刑，得併科 50 萬元以下罰金：
一、侵入住宅或有人居住之建築物、船艦或隱匿其內而犯之。
附件：
臺灣臺南地方檢察署檢察官起訴書
                                     110年度偵字第4269號
                                     110年度偵字第4549號
                                     110年度偵字第4552號
                                     110年度偵字第5329號
　　被　　　告　洪明山　
　　
上列被告因竊盜案件，已經偵查終結，認應該提起公訴，茲將犯
罪事實及證據並所犯法條分敘如下：
　　　  犯罪事實
一、洪明山前因竊盜案件，經臺灣臺南地方法院判處有罪確定，
    於民國109年5月14日執行完畢出監。詎其仍不知悔改，復意
    圖為自己不法所有，基於普通竊盜及侵入住宅竊盜之犯意：
  ㈠於民國109年12月26日13時1分許，無故侵入吳國賢位於臺南
    市○區○○路00號住宅，徒手竊取吳國賢所有放置在客廳椅子
    上長褲內之現金新臺幣（下同）1萬9000元，於得手後離去
    。
  ㈡於110年1月14日14時43分許，在臺南市○區○○路0段000號「海
    拓鮮魚湯」店舖，徒手竊取蔡文貿所有放置在電視下方桌上
    塑膠盒內之之現金3000元，於得手後離去。
  ㈢於110年1月25日16時10分許，在臺南市○區○○路0段0號「三角
    麻辣鍋店」，徒手竊取吳宗隆所有放置在櫃台抽屜內之現金
    1萬元，於得手後離去。
  ㈣於110年1月30日13時40分許，在臺南市○區○○街000號1樓店舖
    ，徒手竊取萬俐君所有放置店內皮夾內之現金3000餘元，於
    得手後離去。
  ㈤嗣吳國賢、蔡文貿、吳宗隆、萬俐君發現遭竊報警，經警調
    閱監視器後，始查獲上情。
二、案經吳國賢、蔡文貿訴由臺南市政府警察局第六分局、吳宗
    隆訴由臺南市政府警察局第一分局報告偵辦。
　　　　證據並所犯法條
一、上揭犯罪事實，業據被告洪明山於警詢時供承不諱，核與告
    訴人吳國賢、蔡文貿、吳宗隆指訴、被害人萬俐君陳述情節
    大致相符，並有臺南市政府警察局第六分局、第一分局監視
    器擷取翻拍及現場照片附卷足憑，足見被告之任意性自白與
    事實相符，被告犯嫌堪以認定。
二、核被告上開犯罪事實㈠所為，係犯刑法第321條第1項第1款之
    侵入住宅竊盜罪嫌、犯罪事實㈡、㈢、㈣所為，均犯罪刑法第3
    20條第1項之竊盜罪嫌。上開4次竊盜犯行，犯意各別，請分
    論併罰。又被告有犯罪事實欄所載犯罪科刑及執行情形，曾
    受有期徒刑之執行完畢，有本署刑案資料查註紀錄表在卷可
    參，其5年內故意再犯本件有期徒刑以上之罪，為累犯，請
    依刑法第47條第1項之規定加重其刑。
三、依刑事訴訟法第251條第1項提起公訴。
　  此　致
臺灣臺南地方法院
中　　華　　民　　國　 110　　年　　3 　　月　　4 　　日
　　　　　　　　　　　　　　　檢察官  周文祥
中　　華　　民　　國　 110　　年　　3 　　月　　9 　　日
                              書記官  鍾明智